Config:
  hfst:
    Gen: ../../../src/generator-gt-norm.hfst
    Morph: ../../../src/analyser-gt-norm.hfst
  xerox:
    Gen: ../../../src/generator-gt-norm.xfst
    Morph: ../../../src/analyser-gt-norm.xfst

Tests:
  Noun - saje:
    saje+N+Sg+Nom:  saje
    saje+N+Sg+Gen:  saje
    saje+N+Sg+Acc:  saje
    saje+N+Sg+Ill:  sajan
    saje+N+Sg+Loc:  saajeest
    saje+N+Sg+Com:  soijijn ! Matti Morottajain tärhistum
    saje+N+Sg+Abe:  sajettáá
    saje+N+Ess:  saijeen
    saje+N+Par: saijeed
    saje+N+Pl+Nom:  sajeh
    saje+N+Pl+Gen: [soojij, sojij]
    saje+N+Pl+Acc:  soojijd
    saje+N+Pl+Ill:  [soojijd, soijijd] ! MM: j säänist máhđulávt
    saje+N+Pl+Loc:  soojijn
    saje+N+Pl+Com:  sojijguin
    saje+N+Pl+Abe:  sojijttáá

    
  Noun - mane:
    mane+N+Sg+Nom:  mane
    mane+N+Sg+Gen:  mane
    mane+N+Sg+Acc: mane
    mane+N+Sg+Ill:  manan
    mane+N+Sg+Loc:  maaneest
    mane+N+Sg+Com:  moonijn ! MM
    mane+N+Sg+Abe:  manettáá
    mane+N+Ess:  manneen
    mane+N+Par: manneed
    mane+N+Pl+Nom:  maneh
    mane+N+Pl+Gen: [moonij, monij]
    mane+N+Pl+Acc:  moonijd
    mane+N+Pl+Ill:  moonijd ! MM
    mane+N+Pl+Loc:  moonijn
    mane+N+Pl+Com:  monijguin
    mane+N+Pl+Abe:  monijttáá

  Noun - iše:
    iše+N+Sg+Nom:  iše
    iše+N+Sg+Gen:  iše
    iše+N+Sg+Acc: iše
    iše+N+Sg+Ill:  išán
    iše+N+Sg+Loc:  iššeest
    iše+N+Sg+Com:  iššijn ! MM
    iše+N+Sg+Abe:  išettáá
    iše+N+Ess:  iššeen
    iše+N+Par: iššeed
    iše+N+Pl+Nom:  išeh
    iše+N+Pl+Gen: [iišij, išij]
    iše+N+Pl+Acc:  iišijd
    iše+N+Pl+Ill:  [iišijd, iššijd] ! MM
    iše+N+Pl+Loc:  iišijn
    iše+N+Pl+Com:  išijguin
    iše+N+Pl+Abe:  išijttáá

  Noun - kove:
    kove+N+Sg+Nom:  kove ! Matti Morottaja & ILWB IV
    kove+N+Sg+Gen:  kove
    kove+N+Sg+Acc: 	kove
    kove+N+Sg+Ill:  kován
    kove+N+Sg+Loc:  kooveest
    kove+N+Sg+Com:  [kuvvijn, kuuvijn] ! MM & MLO kuvvijn; ILWB IV kuuvijn
    kove+N+Sg+Abe:  kovettáá
    kove+N+Ess:  	kovveen
    kove+N+Par: 	kovveed
    kove+N+Pl+Nom:  koveh
    kove+N+Pl+Gen: [kuuvij, kuvij]
    kove+N+Pl+Acc:  kuuvijd
    kove+N+Pl+Ill:  kuuvijd ! MM, MLO & ILWB; MM iäpádâs - ill. kuhheeb om Vuoli Ilmarist
    kove+N+Pl+Loc:  kuuvijn
    kove+N+Pl+Com:  kuvijguin
    kove+N+Pl+Abe:  kuvijttáá

  Noun - njune:
    njune+N+Sg+Nom:  njune
    njune+N+Sg+Gen:  njune
    njune+N+Sg+Acc:  njune
    njune+N+Sg+Ill:  njunán
    njune+N+Sg+Loc:  njuuneest
    njune+N+Sg+Com:  [njuunijn, njunnijn]
    njune+N+Sg+Abe:  njunettáá
    njune+N+Ess:  njunneen
    njune+N+Par: njunneed
    njune+N+Pl+Nom:  njuneh
    njune+N+Pl+Gen: [njuunij, njunij]
    njune+N+Pl+Acc:  njuunijd
    njune+N+Pl+Ill:  njuunijd
    njune+N+Pl+Loc:  njuunijn
    njune+N+Pl+Com:  njunijguin
    njune+N+Pl+Abe:  njunijttáá

  Noun - hadde:
    hadde+N+Sg+Nom:  hadde
    hadde+N+Sg+Gen:  hade
    hadde+N+Sg+Acc: hade
    hadde+N+Sg+Ill:  haadan
    hadde+N+Sg+Loc:  haddeest
    hadde+N+Sg+Com:  hoddijn
    hadde+N+Sg+Abe:  hadettáá
    hadde+N+Ess:  hadden
    hadde+N+Par: hadded
    hadde+N+Pl+Nom:  hadeh
    hadde+N+Pl+Gen: [hoodij, hodij]
    hadde+N+Pl+Acc:  hoodijd
    hadde+N+Pl+Ill:  [hoodijd, hoddijd]
    hadde+N+Pl+Loc:  hoodijn
    hadde+N+Pl+Com:  hodijguin
    hadde+N+Pl+Abe:  hodijttáás

  Noun - sappe:
    sappe+N+Sg+Nom:  sappe
    sappe+N+Sg+Gen:  sape
    sappe+N+Sg+Acc: sape
    sappe+N+Sg+Ill:  saapan
    sappe+N+Sg+Loc:  sappeest
    sappe+N+Sg+Com:  soppijn
    sappe+N+Sg+Abe:  sapettáá
    sappe+N+Ess:  sappen
    sappe+N+Par: sapped
    sappe+N+Pl+Nom:  sapeh
    sappe+N+Pl+Gen: [soopij, sopij]
    sappe+N+Pl+Acc:  soopijd
    sappe+N+Pl+Ill:  soppijd
    sappe+N+Pl+Loc:  soopijn
    sappe+N+Pl+Com:  sopijguin
    sappe+N+Pl+Abe:  sopijttáá

  Noun - litte:
    litte+N+Sg+Nom:  litte
    litte+N+Sg+Gen:  lite
    litte+N+Sg+Acc: lite
    litte+N+Sg+Ill:  liitán
    litte+N+Sg+Loc:  litteest
    litte+N+Sg+Com:  littijn
    litte+N+Sg+Abe:  litettáá
    litte+N+Ess:  litten
    litte+N+Pl+Nom:  liteh
    litte+N+Pl+Gen: [liitij, litij]
    litte+N+Pl+Acc:  liitijd
    litte+N+Pl+Ill:  littijd
    litte+N+Pl+Loc:  liitijn
    litte+N+Pl+Com:  litijguin
    litte+N+Pl+Abe:  litijttáá

  Noun - lodde:
    lodde+N+Sg+Nom:  lodde
    lodde+N+Sg+Gen:  lode
    lodde+N+Sg+Acc:  lode
    lodde+N+Sg+Ill:  loodán
    lodde+N+Sg+Loc:  loddeest
    lodde+N+Sg+Com:  luddijn
    lodde+N+Sg+Abe:  lodettáá
    lodde+N+Ess:  lodden
    lodde+N+Par: lodded
    lodde+N+Pl+Nom:  lodeh
    lodde+N+Pl+Gen: [luudij, ludij]
    lodde+N+Pl+Acc:  luudijd
    lodde+N+Pl+Ill:  [luudijd, luddijd]
    lodde+N+Pl+Loc:  luudijn
    lodde+N+Pl+Com:  ludijguin
    lodde+N+Pl+Abe:  ludijttáá

  Noun - lanne:
    lanne+N+Sg+Nom:  lanne
    lanne+N+Sg+Gen:  lane
    lanne+N+Sg+Acc:  lane
    lanne+N+Sg+Ill:  laanan
    lanne+N+Sg+Loc:  lanneest
    lanne+N+Sg+Com:  lonnijn
    lanne+N+Sg+Abe:  lanettáá
    lanne+N+Ess:  lannen
    lanne+N+Par: lanned
    lanne+N+Pl+Nom:  laneh
    lanne+N+Pl+Gen: [loonij, lonij]
    lanne+N+Pl+Acc:  loonijd
    lanne+N+Pl+Ill:  [loonijd, lonnijd]
    lanne+N+Pl+Loc:  loonijn
    lanne+N+Pl+Com:  lonijguin
    lanne+N+Pl+Abe:  lonijttáá

  Noun - ponne:
    ponne+N+Sg+Nom:  ponne
    ponne+N+Sg+Gen:  pone
    ponne+N+Sg+Acc: pone
    ponne+N+Sg+Ill:  poonán
    ponne+N+Sg+Loc:  ponneest
    ponne+N+Sg+Com:  punnijn
    ponne+N+Sg+Abe:  ponettáá
    ponne+N+Ess:  ponnen
    ponne+N+Par: ponned
    ponne+N+Pl+Nom:  poneh
    ponne+N+Pl+Gen: [puunij, punij]
    ponne+N+Pl+Acc:  puunijd
    ponne+N+Pl+Ill:  [puunijd, punnijd]
    ponne+N+Pl+Loc:  puunijn
    ponne+N+Pl+Com:  punijguin
    ponne+N+Pl+Abe:  punijttáá

  Noun - runne:
    runne+N+Sg+Nom:  runne
    runne+N+Sg+Gen:  rune
    runne+N+Sg+Acc: rune
    runne+N+Sg+Ill:  ruunán
    runne+N+Sg+Loc:  runneest
    runne+N+Sg+Com:  runnijn
    runne+N+Sg+Abe:  runettáá
    runne+N+Ess:  runnen
    runne+N+Par: punned
    runne+N+Pl+Nom:  runeh
    runne+N+Pl+Gen: [ruunij, runij]
    runne+N+Pl+Acc:  ruunijd
    runne+N+Pl+Ill:  runnijd
    runne+N+Pl+Loc:  ruunijn
    runne+N+Pl+Com:  runijguin
    runne+N+Pl+Abe:  runijttáá

  Noun - cumme:
    cumme+N+Sg+Nom:  cumme
    cumme+N+Sg+Gen:  cume
    cumme+N+Sg+Acc: cume
    cumme+N+Sg+Ill:  cuumán
    cumme+N+Sg+Loc:  cummeest
    cumme+N+Sg+Com:  cummijn
    cumme+N+Sg+Abe:  cumettáá
    cumme+N+Ess:  cummen
    cumme+N+Par: cummed
    cumme+N+Pl+Nom:  cumeh
    cumme+N+Pl+Gen: [cuumij, cumij]
    cumme+N+Pl+Acc:  cuumijd
    cumme+N+Pl+Ill:  [cuumijd, cummijd]
    cumme+N+Pl+Loc:  cuumijn
    cumme+N+Pl+Com:  cumijguin
    cumme+N+Pl+Abe:  cumijttáá

  Noun - pille:
    pille+N+Sg+Nom:  pille
    pille+N+Sg+Gen:  pile
    pille+N+Sg+Acc:  pile
    pille+N+Sg+Ill:  piilán
    pille+N+Sg+Loc:  pilleest
    pille+N+Sg+Com:  pillijn
    pille+N+Sg+Abe:  pilettáá
    pille+N+Ess:  pillen
    pille+N+Par:  pilled
    pille+N+Pl+Nom:  pileh
    pille+N+Pl+Gen: [piilij, pilij]
    pille+N+Pl+Acc:  piilijd
    pille+N+Pl+Ill:  [piilijd, pillijd]
    pille+N+Pl+Loc:  piilijn
    pille+N+Pl+Com:  pilijguin
    pille+N+Pl+Abe:  pilijttáá

  Noun - alme:
    alme+N+Sg+Nom:  alme
    alme+N+Sg+Gen:  alme
    alme+N+Sg+Acc: alme
    alme+N+Sg+Ill:  aalman
    alme+N+Sg+Loc:  almeest
    alme+N+Sg+Com:  olmijn
    alme+N+Sg+Abe:  almettáá
    alme+N+Ess:  almen
    alme+N+Par: almed
    alme+N+Pl+Nom:  almeh
    alme+N+Pl+Gen: [oolmij, olmij]
    alme+N+Pl+Acc:  oolmijd
    alme+N+Pl+Ill:  [oolmijd, olmijd]
    alme+N+Pl+Loc:  oolmijn
    alme+N+Pl+Com:  olmijguin
    alme+N+Pl+Abe:  olmijttáá

  Noun - aske:
    aske+N+Sg+Nom:  aske
    aske+N+Sg+Gen:  aske
    aske+N+Sg+Acc: aske
    aske+N+Sg+Ill:  aaskan
    aske+N+Sg+Loc:  askeest
    aske+N+Sg+Com:  oskijn
    aske+N+Sg+Abe:  askettáá
    aske+N+Ess:  asken
    aske+N+Par: asked
    aske+N+Pl+Nom:  askeh
    aske+N+Pl+Gen: [ooskij, oskij]
    aske+N+Pl+Acc:  ooskijd
    aske+N+Pl+Ill:  oskijd
    aske+N+Pl+Loc:  ooskijn
    aske+N+Pl+Com:  oskijguin
    aske+N+Pl+Abe:  oskijttáá

  Noun - pispe:
    pispe+N+Sg+Nom:  pispe
    pispe+N+Sg+Gen:  pispe
    pispe+N+Sg+Acc: pispe
    pispe+N+Sg+Ill:  piispán
    pispe+N+Sg+Loc:  pispeest
    pispe+N+Sg+Com:  pispijn
    pispe+N+Sg+Abe:  pispettáá
    pispe+N+Ess:  pispen
    pispe+N+Par: pisped
    pispe+N+Pl+Nom:  pispeh
    pispe+N+Pl+Gen: [piispij, pispij]
    pispe+N+Pl+Acc:  piispijd
    pispe+N+Pl+Ill:  pispijd
    pispe+N+Pl+Loc:  piispijn
    pispe+N+Pl+Com:  pispijguin
    pispe+N+Pl+Abe:  pispijttáá

  Noun - nijbe:
    nijbe+N+Sg+Nom:  nijbe
    nijbe+N+Sg+Gen: [niijbe, nijbe]
    nijbe+N+Sg+Acc: [niijbe, nijbe]
    nijbe+N+Sg+Ill:  niijbán
    nijbe+N+Sg+Loc:  nijbeest
    nijbe+N+Sg+Com:  nijbijn
    nijbe+N+Sg+Abe:  nijbettáá
    nijbe+N+Ess:  nijben
    nijbe+N+Par: nijbed
    nijbe+N+Pl+Nom:  nijbeh
    nijbe+N+Pl+Gen: [niijbij, nijbij]
    nijbe+N+Pl+Acc:  niijbijd
    nijbe+N+Pl+Ill:  [nijbijd, niijbijd]
    nijbe+N+Pl+Loc: niijbijn
    nijbe+N+Pl+Com:  nijbijguin
    nijbe+N+Pl+Abe:  nijbijttáá

  Noun - olbe:
    olbe+N+Sg+Nom:  olbe
    olbe+N+Sg+Gen:  olbe
    olbe+N+Sg+Acc:  olbe
    olbe+N+Sg+Ill:  oolbán
    olbe+N+Sg+Loc:  olbeest
    olbe+N+Sg+Com:  ulbijn
    olbe+N+Sg+Abe:  olbettáá
    olbe+N+Ess:  olben
    olbe+N+Par: olbed
    olbe+N+Pl+Nom:  olbeh
    olbe+N+Pl+Gen: [uulbij, ulbij]
    olbe+N+Pl+Acc:  uulbijd
    olbe+N+Pl+Ill:  ulbijd
    olbe+N+Pl+Loc:  uulbijn
    olbe+N+Pl+Com:  ulbijguin
    olbe+N+Pl+Abe:  ulbijttáá

  Noun - juhle:
    juhle+N+Sg+Nom:  juhle
    juhle+N+Sg+Gen:  juhle
    juhle+N+Sg+Acc:  juhle
    juhle+N+Sg+Ill:  juuhlán
    juhle+N+Sg+Loc:  juhleest
    juhle+N+Sg+Com:  juhlijn
    juhle+N+Sg+Abe:  juhlettáá
    juhle+N+Ess:  juhlen
    juhle+N+Par: juhled
    juhle+N+Pl+Nom:  juhleh
    juhle+N+Pl+Gen: [juuhlij, juhlij]
    juhle+N+Pl+Acc:  juuhlijd
    juhle+N+Pl+Ill:  juhlijd
    juhle+N+Pl+Loc:  juuhlijn
    juhle+N+Pl+Com:  juhlijguin
    juhle+N+Pl+Abe:  juhlijttáá

  Noun - nartte:
    nartte+N+Sg+Nom:  nartte
    nartte+N+Sg+Gen:  narte
    nartte+N+Sg+Acc:  narte
    nartte+N+Sg+Ill:  naartan
    nartte+N+Sg+Loc:  nartteest
    nartte+N+Sg+Com:  norttijn
    nartte+N+Sg+Abe:  nartettáá
    nartte+N+Ess:  nartten
    nartte+N+Par: nartted
    nartte+N+Pl+Nom:  narteh
    nartte+N+Pl+Gen: [noortij, nortij]
    nartte+N+Pl+Acc:  noortijd
    nartte+N+Pl+Ill:  norttijd
    nartte+N+Pl+Loc:  noortijn
    nartte+N+Pl+Com:  nortijguin
    nartte+N+Pl+Abe:  nortijttáá

  Noun - luŋkke:
    luŋkke+N+Sg+Nom:  luŋkke
    luŋkke+N+Sg+Gen:  luŋke
    luŋkke+N+Sg+Acc: luŋke
    luŋkke+N+Sg+Ill:  luuŋkán
    luŋkke+N+Sg+Loc:  luŋkkeest
    luŋkke+N+Sg+Com:  luŋkkijn
    luŋkke+N+Sg+Abe:  luŋkettáá
    luŋkke+N+Ess:  luŋkken    
    luŋkke+N+Par:  luŋkked
    luŋkke+N+Pl+Nom:  luŋkeh
    luŋkke+N+Pl+Gen: [luuŋkij, luŋkij]
    luŋkke+N+Pl+Acc:  luuŋkijd
    luŋkke+N+Pl+Ill:  luŋkkijd
    luŋkke+N+Pl+Loc:  luuŋkijn
    luŋkke+N+Pl+Com:  luŋkijguin
    luŋkke+N+Pl+Abe:  luŋkijttáá

  Noun - puicce:
    puicce+N+Sg+Nom:  puicce
    puicce+N+Sg+Gen:  puice
    puicce+N+Sg+Acc:  puice
    puicce+N+Sg+Ill:  puuicán
    puicce+N+Sg+Loc:  puicceest
    puicce+N+Sg+Com:  puiccijn
    puicce+N+Sg+Abe:  puicettáá
    puicce+N+Ess:  puiccen
    puicce+N+Ess:  puicced
    puicce+N+Pl+Nom:  puiceh
    puicce+N+Pl+Gen: [puuicij, puicij]
    puicce+N+Pl+Acc:  puuicijd
    puicce+N+Pl+Ill:  puiccijd
    puicce+N+Pl+Loc:  puuicijn
    puicce+N+Pl+Com:  puicijguin
    puicce+N+Pl+Abe:  puicijttáá

  Noun - ahe:
    ahe+N+Sg+Nom:  ahe
    ahe+N+Sg+Gen:  ave
    ahe+N+Sg+Acc:  ave
    ahe+N+Sg+Ill:  ahan
    ahe+N+Sg+Loc:  avveest
    ahe+N+Sg+Com:  ovvijn
    ahe+N+Sg+Abe:  avettáá
    ahe+N+Ess:  ahheen
    ahe+N+Par:  aheed
    ahe+N+Pl+Nom:  aveh
    ahe+N+Pl+Gen: [oovij, ovij]
    ahe+N+Pl+Acc:  oovijd
    ahe+N+Pl+Ill:  ovvijd
    ahe+N+Pl+Loc:  oovijn
    ahe+N+Pl+Com:  ovijguin
    ahe+N+Pl+Abe:  ovijttáá

  Noun - lope:
    lope+N+Sg+Nom:  lope
    lope+N+Sg+Gen:  love
    lope+N+Sg+Acc:  love
    lope+N+Sg+Ill:  lopán
    lope+N+Sg+Loc:  looveest
    lope+N+Sg+Com:  luvvijn
    lope+N+Sg+Abe:  lovettáá
    lope+N+Ess:  loppeen
    lope+N+Par:  loppeed
    lope+N+Pl+Nom:  loveh
    lope+N+Pl+Gen: [luuvij, luvij]
    lope+N+Pl+Acc:  luuvijd
    lope+N+Pl+Ill:  luvvijd
    lope+N+Pl+Loc:  luuvijn
    lope+N+Pl+Com:  luvijguin
    lope+N+Pl+Abe:  luvijttáá

  Noun - kope:
    kope+N+Sg+Nom:  kope
    kope+N+Sg+Gen:  kove
    kope+N+Sg+Acc:  kove
    kope+N+Sg+Ill:  kopán
    kope+N+Sg+Loc:  kooveest
    kope+N+Sg+Com:  kuvvijn
    kope+N+Sg+Abe:  kovettáá
    kope+N+Ess:  koppeen
    kope+N+Par:  koppeed
    kope+N+Pl+Nom:  koveh
    kope+N+Pl+Gen: [kuuvij, kuvij]
    kope+N+Pl+Acc:  kuuvijd
    kope+N+Pl+Ill:  kuvvijd
    kope+N+Pl+Loc:  kuuvijn
    kope+N+Pl+Com:  kuvijguin
    kope+N+Pl+Abe:  kuvijttáá

  Noun - tupe:
    tupe+N+Sg+Nom:  tupe
    tupe+N+Sg+Gen:  tuve
    tupe+N+Sg+Acc: tuve
    tupe+N+Sg+Ill:  tupán
    tupe+N+Sg+Loc:  tuuveest
    tupe+N+Sg+Com:  tuvvijn
    tupe+N+Sg+Abe:  tuvettáá
    tupe+N+Ess:  tuppeen
    tupe+N+Par: tuppeed
    tupe+N+Pl+Nom:  tuveh
    tupe+N+Pl+Gen: [tuuvij, tuvij]
    tupe+N+Pl+Acc:  tuuvijd
    tupe+N+Pl+Ill:  tuvvijd
    tupe+N+Pl+Loc:  tuuvijn
    tupe+N+Pl+Com:  tuvijguin
    tupe+N+Pl+Abe:  tuvijttáá

  Noun - supe:
    supe+N+Sg+Nom:  supe
    supe+N+Sg+Gen:  suve
    supe+N+Sg+Acc:  suve
    supe+N+Sg+Ill:  supán
    supe+N+Sg+Loc:  suuveest
    supe+N+Sg+Com:  suvvijn
    supe+N+Sg+Abe:  suvettáá
    supe+N+Ess:  suppeen
    supe+N+Par:  suppeed
    supe+N+Pl+Nom:  suveh
    supe+N+Pl+Gen: [suuvij, suvij]
    supe+N+Pl+Acc:  suuvijd
    supe+N+Pl+Ill:  suvvijd
    supe+N+Pl+Loc:  suuvijn
    supe+N+Pl+Com:  suvijguin
    supe+N+Pl+Abe:  suvijttáá

  Noun - njihe:
    njihe+N+Sg+Nom:  njihe
    njihe+N+Sg+Gen:  njive
    njihe+N+Sg+Acc:  njive
    njihe+N+Sg+Ill:  njihán
    njihe+N+Sg+Loc:  njivveest
    njihe+N+Sg+Com:  njivvijn
    njihe+N+Sg+Abe:  njivettáá
    njihe+N+Ess:  njihheen
    njihe+N+Par:  njihheed
    njihe+N+Pl+Nom:  njiveh
    njihe+N+Pl+Gen: [njiivij, njivij]
    njihe+N+Pl+Acc:  njiivijd
    njihe+N+Pl+Ill:  njivvijd
    njihe+N+Pl+Loc:  njiivijn
    njihe+N+Pl+Com:  njivijguin
    njihe+N+Pl+Abe:  njivijttáá

  Noun - mote:
    mote+N+Sg+Nom:  mote
    mote+N+Sg+Gen:  mođe
    mote+N+Sg+Acc:  mođe
    mote+N+Sg+Ill:  motán
    mote+N+Sg+Loc:  moođeest
    mote+N+Sg+Com:  muuđijn
    mote+N+Sg+Abe:  mođettáá
    mote+N+Ess:  motteen
    mote+N+Par:  motteed
    mote+N+Pl+Nom:  mođeh
    mote+N+Pl+Gen: [muuđij, muđij]
    mote+N+Pl+Acc:  muuđijd
    mote+N+Pl+Ill:  muuđijd
    mote+N+Pl+Loc:  muuđijn
    mote+N+Pl+Com:  muđijguin
    mote+N+Pl+Abe:  muđijttáá

  Noun - lakke:
    lakke+N+Sg+Nom:  lakke
    lakke+N+Sg+Gen:  lahe
    lakke+N+Sg+Acc:  lahe
    lakke+N+Sg+Ill:  laakan
    lakke+N+Sg+Loc:  lahheest
    lakke+N+Sg+Com:  lohhijn
    lakke+N+Sg+Abe:  lahettáá
    lakke+N+Ess:  lakken
    lakke+N+Par:  lakked
    lakke+N+Pl+Nom:  laheh
    lakke+N+Pl+Gen: [loohij, lohij]
    lakke+N+Pl+Acc:  loohijd
    lakke+N+Pl+Ill:  lohhijd
    lakke+N+Pl+Loc:  loohijn
    lakke+N+Pl+Com:  lohijguin
    lakke+N+Pl+Abe:  lohijttáá

  Noun - lokke:
    lokke+N+Sg+Nom:  lokke
    lokke+N+Sg+Gen:  lohe
    lokke+N+Sg+Acc:  lohe
    lokke+N+Sg+Ill:  lookán
    lokke+N+Sg+Loc:  lohheest
    lokke+N+Sg+Com:  luhhijn
    lokke+N+Sg+Abe:  lohettáá
    lokke+N+Ess:  lokken
    lokke+N+Par:  lokked
    lokke+N+Pl+Nom:  loheh
    lokke+N+Pl+Gen: [luuhij, luhij]
    lokke+N+Pl+Acc:  luuhijd
    lokke+N+Pl+Ill:  luhhijd
    lokke+N+Pl+Loc:  luuhijn
    lokke+N+Pl+Com:  luhijguin
    lokke+N+Pl+Abe:  luhijttáá

  Noun - rokke:
    rokke+N+Sg+Nom:  rokke
    rokke+N+Sg+Gen:  rohe
    rokke+N+Sg+Acc:  rohe
    rokke+N+Sg+Ill:  rookán
    rokke+N+Sg+Loc:  rohheest
    rokke+N+Sg+Com:  ruhhijn
    rokke+N+Sg+Abe:  rohettáá
    rokke+N+Ess:  rokken
    rokke+N+Par:  rokked
    rokke+N+Pl+Nom:  roheh
    rokke+N+Pl+Gen: [ruuhij, ruhij]
    rokke+N+Pl+Acc:  ruuhijd
    rokke+N+Pl+Ill:  ruhhijd
    rokke+N+Pl+Loc:  ruuhijn
    rokke+N+Pl+Com:  ruhijguin
    rokke+N+Pl+Abe:  ruhijttáá

  Noun - čukke:
    čukke+N+Sg+Nom:  čukke
    čukke+N+Sg+Gen:  čuhe
    čukke+N+Sg+Acc:  čuhe
    čukke+N+Sg+Ill:  čuukán
    čukke+N+Sg+Loc:  čuhheest
    čukke+N+Sg+Com:  čuhhijn
    čukke+N+Sg+Abe:  čuhettáá
    čukke+N+Ess:  čukken
    čukke+N+Par:  čukked
    čukke+N+Pl+Nom:  čuheh
    čukke+N+Pl+Gen: [čuuhij, čuhij]
    čukke+N+Pl+Acc:  čuuhijd
    čukke+N+Pl+Ill:  čuhhijd
    čukke+N+Pl+Loc:  čuuhijn
    čukke+N+Pl+Com:  čuhijguin
    čukke+N+Pl+Abe:  čuhijttáá

  Noun - mokke:
    mokke+N+Sg+Nom:  mokke
    mokke+N+Sg+Gen:  mohe
    mokke+N+Sg+Acc:  mohe
    mokke+N+Sg+Ill:  mookán
    mokke+N+Sg+Loc:  mohheest
    mokke+N+Sg+Com:  muhhijn
    mokke+N+Sg+Abe:  mohettáá
    mokke+N+Ess:  mokken
    mokke+N+Par:  mokked
    mokke+N+Pl+Nom:  moheh
    mokke+N+Pl+Gen: [muuhij, muhij]
    mokke+N+Pl+Acc:  muuhijd
    mokke+N+Pl+Ill:  muhhijd
    mokke+N+Pl+Loc:  muuhijn
    mokke+N+Pl+Com:  muhijguin
    mokke+N+Pl+Abe:  muhijttáá

  Noun - tikke:
    tikke+N+Sg+Nom:  tikke
    tikke+N+Sg+Gen:  tihe
    tikke+N+Sg+Acc:  tihe
    tikke+N+Sg+Ill:  tiikán
    tikke+N+Sg+Loc:  tihheest
    tikke+N+Sg+Com:  tihhijn
    tikke+N+Sg+Abe:  tihettáá
    tikke+N+Ess:  tikken
    tikke+N+Par:  tikked
    tikke+N+Pl+Nom:  tiheh
    tikke+N+Pl+Gen: [tiihij, tihij]
    tikke+N+Pl+Acc:  tiihijd
    tikke+N+Pl+Ill:  tihhijd
    tikke+N+Pl+Loc:  tiihijn
    tikke+N+Pl+Com:  tihijguin
    tikke+N+Pl+Abe:  tihijttáá

    Noun - tigge:
    tigge+N+Sg+Nom: tigge
    tigge+N+Sg+Gen: tige
    tigge+N+Sg+Acc: tige
    tigge+N+Sg+Ill: tiigán
    tigge+N+Sg+Loc: tiggeest
    tigge+N+Sg+Com: tiggijn
    tigge+N+Sg+Abe: tigettáá
    tigge+N+Ess: tiggen
    tigge+N+Par: tigged
    tigge+N+Pl+Nom: tigeh
    tigge+N+Pl+Gen: [tiigij, tigij]
    tigge+N+Pl+Acc: tiigijd
    tigge+N+Pl+Ill: tiggijd
    tigge+N+Pl+Loc: tiigijn
    tigge+N+Pl+Com: tigijguin
    tigge+N+Pl+Abe: tigijttáá

  Noun - utke:
    utke+N+Sg+Nom:  utke
    utke+N+Sg+Gen:  uđhe
    utke+N+Sg+Acc:  uđhe
    utke+N+Sg+Ill:  uutkán
    utke+N+Sg+Loc:  uđheest
    utke+N+Sg+Com:  uđhijn
    utke+N+Sg+Abe:  uđhettáá
    utke+N+Ess:  utken
    utke+N+Par:  utked
    utke+N+Pl+Nom:  uđheh
    utke+N+Pl+Gen: [uuđhij, uđhij]
    utke+N+Pl+Acc:  uuđhijd
    utke+N+Pl+Ill:  uđhijd
    utke+N+Pl+Loc:  uuđhijn
    utke+N+Pl+Com:  uđhijguin
    utke+N+Pl+Abe:  uđhijttáá

  Noun - kukse:
    kukse+N+Sg+Nom:  kukse
    kukse+N+Sg+Gen:  kuvse
    kukse+N+Sg+Acc:  kuvse
    kukse+N+Sg+Ill:  kuuksán
    kukse+N+Sg+Loc:  [kuvseest, kuvsseest]
    kukse+N+Sg+Com:  kuvssijn
    kukse+N+Sg+Abe:  kuvsettáá
    kukse+N+Ess:  kuksen
    kukse+N+Par:  kuksed
    kukse+N+Pl+Nom:  kuvseh
    kukse+N+Pl+Gen: [kuuvsij, kuvsij]
    kukse+N+Pl+Acc:  kuuvsijd
    kukse+N+Pl+Ill:  kuvssijd
    kukse+N+Pl+Loc:  kuuvsijn
    kukse+N+Pl+Com:  kuvsijguin
    kukse+N+Pl+Abe:  kuvsijttáá

